ro-RO: Formă blat: Curbată; În formă de L; Dreaptă; În formă de U; Altele
hu: Pult alakja: Ívelt; L alakú; Egyenes; U alakú; Egyéb
pt-PT: Formato do balcão: Curvado; Em forma de L; Liso; Em forma de U; Outro
en: Counter shape: Curved; L-shaped; Straight; U-shaped; Other
el: Σχήμα πάγκου: Καμπυλωτή; Σε σχήμα L; Ευθεία; Σε σχήμα U; Άλλο
hr-HR: Oblik pulta: Zakrivljena; U obliku slova L; Ravna; U obliku slova U; Ostalo
nl: Vorm balie: Gebogen; L-vormig; Steil; U-vormig; Andere
ru: Форма стойки: Изогнутый; Г-образный; Прямой; U-образный; Другой
zh-TW: 櫃檯形狀: 弧形; L 型; 直; U 型; 其他
it: Forma del bancone: Curvo; A forma di L; Dritto; A forma di U; Altro
bg-BG: Форма на плот: Извит; Г-образен; Прав; U-образен; Други
th: รูปร่างเคาน์เตอร์: โค้ง; รูปตัว L; ผมตรง; รูปตัว U; อื่นๆ
sk-SK: Tvar pultu: Zakrivený; V tvare písmena L; Rovný; V tvare písmena U; Iné
ja: カウンターの形状: カーブド; L型; ストレート; U型; その他
fi: Tiskin muoto: Kaareva; L-muotoinen; Suorat; U-muotoinen; Muu
cs: Tvar pultu: Zaoblený; Tvar písmene L; Rovné; Tvar písmene U; Jiné
sv: Skivform: Böjd; L-formad; Rakt; U-formad; Övrigt
pt-BR: Formato da bancada: Curvada; Em forma de L; Liso; Em forma de U; Outro
es: Forma del mostrador: Curva; En forma de L; Liso; En forma de U; Otros
vi: Hình dạnh tủ quầy: Cong; Hình chữ L; Tóc thẳng; Hình chữ U; Khác
sl-SI: Oblika pulta: Ukrivljeno; V obliki črke L; Ravno; V obliki črke U; Drugo
de: Form der Theke: Gebogen; L-förmig; Glatt; U-förmig; Sonstiges
pl: Kształt licznika: Zakrzywiony; W kształcie litery L; Prosta; U-kształtny; Inne
lt-LT: Prekystalio forma: Lenktas; L formos; Tiesus; U formos; Kita
nb: Benkeutforming: Buet; L-formet; Rett; U-formet; Annet
zh-CN: 柜台形状: 弯曲的; L 形; 直; U 形; 其他
da: Bordform: Buet; L-formet; Lige; U-formet; Andet
fr: Forme de comptoir: Incurvée; En forme de L; Lisses; En forme de U; Autre
ko: 카운터 모양: 곡선형; L자형; 일자형; U자형; 기타
tr: Sayaç şekli: Kavisli; L şekilli; Düz; U şekilli; Diğer